【裁判字號】    90,自,273
【裁判日期】    901107
【裁判案由】    妨害名譽
【裁判全文】
臺灣高雄地方法院刑事判決                            九十年度自字第二七三號
    自  訴  人  乙○○
    被      告  甲○○
右列被告因妨害名譽案件，經自訴人提起自訴，本院判決如左：
    主    文
甲○○無罪。
    理    由
一、自訴意旨略以：被告甲○○與自訴人乙○○係居住同一棟大樓之住戶，於民國八
    十七年間，因自訴人向被告借用塑膠櫃，於用畢返還該櫃時，因塑膠櫃之輪子遺
    失，惟被告希望自訴人能找到規格符合的輪子的還給伊，但因自訴人始終找不到
    規格相符之輪子，而希望以現金清償，然被告不願意接受，遂從八十七年間開始
    至八十九年十二月二十二日止，連續在該大樓內辱罵自訴人「不要臉、不還他輪
    子。」等語，讓自訴人無法在該大樓內居住。因而認被告涉犯刑法第三百零九條
    第一項之公然侮辱罪嫌云云。
二、按犯罪事實應依證據認定之，無證據不得認定其犯罪事實；復不能證明被告犯罪
    者，應諭知無罪之判決，刑事訴訟法第一百五十四條、第三百零一條第一項分別
    定有明文。次按認定不利於被告之事實，須依積極證據，苟積極證據不足為不利
    於被告事實之認定，即應為有利於被告之認定，更不必有何有利之證據。又告訴
    人之告訴，係以使被告受刑事訴追為目的，是其陳述是否與事實相符，仍應調查
    其他證據以資審認。最高法院分別著有三十年上字第八一六號及五十二年台上字
    第一三００號判例足資參照。
三、本件訊據被告堅詞否認有何公然侮辱之犯行，辯稱：「伊沒有辱罵自訴人不要臉
    、不還他輪子。」等語。經查：本院質之證人吳泓德於本院調查時到庭證稱：「
    在八十七年間因管委會開會時，被告無理取鬧，並在管委會罵很多人，有無罵自
    訴人，我沒有辦法肯定。又因事隔太久，我也忘了被告當時罵了什麼話。」（見
    本院九十年八月二十七日訊問筆錄）等語，則證人吳泓德雖證稱於八十七年間大
    樓管委會開會時被告有辱罵許多人，惟亦無法證明被告究竟有無辱罵自訴人，是
    證人吳泓德之證詞，尚難為有利自訴人之證明。本件自訴人除於自訴狀內片面表
    明被告公然侮辱之事實外，惟歷經本院多次庭訊，自訴人均自始無法提陳任何有
    關被告公然侮辱之佐證以憑調查，其所為被告片面之指訴，即難採為不利被告之
    認定基礎，是被告前揭所辯，尚堪採信。此外，本院復查無其他積極證據足資證
    明被告有何自訴人所指之公然侮辱犯行，揆諸首開法條及判例之說明，不能證明
    被告犯罪，依法自應諭知無罪之判決。
據上論斷，應依刑事訴訟法第三百四十三條、第三百零一條第一項，判決如主文。
中      華      民      國      九十    年     十一     月      七      日
                                  臺灣高雄地方法院刑事第七庭
                                      法  官  蔡  正  雄
右正本證明與原本無異。
如不服本判決，應於判決送達後十日內，向本院提出上訴狀。
                                      書記官  許  雅  惠
中      華      民      國      九十    年     十一     月      七      日


司法院資訊處製作；財團法人民間司法改革基金會備份。
